【裁判字號】    99,抗,41
【裁判日期】    990419
【裁判案由】    確認債權存在
【裁判全文】
臺灣高等法院臺南分院民事裁定    99年度抗字第41號
抗  告  人  甲○○
抗告人因與相對人三明紡織股份有限公司間請求確認債權存在事
件，對於中華民國99年1月21日台灣雲林地方法院98年度訴字第3
94號所為裁定提起抗告，本院裁定如下：
    主    文
抗告駁回。
抗告訴訟費用新台幣壹仟元由抗告人負擔。
    理    由
一、抗告意旨略以：抗告人因被倒債，一時籌不出裁判費，懇請
    鈞院予以寬限，且抗告人僅想確認本件債權存在保存證據，
    請鈞院明示需何種文件才能明確裁定，求為廢棄原裁定等語
    。
二、按提起民事第二審上訴，應依民事訴訟法第77條之16規定繳
    納裁判費，為必須具備之程式。經查本件抗告人與相對人間
    請求確認債權存在事件，業經原審於民國（下同）98年11月
    18日判決駁回抗告人之訴（見原審卷第34至35頁），抗告人
    不服提起第二審上訴，未據繳裁判費，經原審於98年12月16
    日裁定，限令抗告人於送達後5日內補正，此項裁定已於98
    年12月17日送達，亦有送達證書在卷可稽（見原審卷第56頁
    ）。惟抗告人截至99年1月21日逾期猶未補正，亦未向法院
    聲請訴訟救助，其上訴程式顯有欠缺，原審乃以上訴人逾期
    未補正繳納上訴費用，其上訴自非合法，裁定駁回抗告人之
    上訴，核無不合，抗告意旨猶執前詞指摘原裁定不當，為無
    理由，應予駁回。至抗告意旨同時陳稱請法院告知應提供何
    種文件云云，查本件抗告人之上訴，因不合法而駁回在案，
    本審程序已告一段落。因之，抗告人若真有因不懂訴訟程序
    以致無法善用相關程序及妥適準備應訴之資料，可就近至住
    、居地之「地方法院訴訟輔導科」（法院服務中心）詢問相
    關程序，若確有經濟困難，亦可洽詢地方法院服務中心轉介
    法律扶助基金會請求提供協助，附此敘明。
據上論結，本件抗告為無理由，依民事訴訟法第495條之1第1項
、第449條第1項、第95條、第78條，裁定如主文。
中    華    民    國    99    年    4     月    19    日
                  民事第二庭  審判長法  官  陳光秀
                                    法  官  李文賢
                                    法  官  莊俊華
上為正本係照原本作成。
本裁定除以適用法規顯有錯誤為理由外，不得再抗告。如提出再
抗告，應於收受送達後10日內委任律師為代理人向本院提出再抗
告狀（須附繕本），並繳納再抗告費新台幣1千元。
中    華    民    國    99    年    4     月    19    日
                                    書記官  吳銘添
【附記】
民事訴訟法第495條之1第2項準用同法第466條之1第1、2項規定
：
(1)對於第二審判決上訴，上訴人應委任律師為訴訟代理人。但上
  訴人或其法定代理人具有律師資格者，不在此限。
(2)上訴人之配偶、三親等內之血親、二親等內之姻親，或上訴人
  為法人、中央或地方機關時，其所屬專任人員具有律師資格並
  經法院認為適當者，亦得為第三審訴訟代理人。
民事訴訟法第466條之2第1項：
  上訴人無資力委任訴訟代理人者，得依訴訟救助之規定，聲請
  第三審法院為之選任律師為其訴訟代理人。

司法院資訊處製作；財團法人民間司法改革基金會備份。
